## **ROCÍO BASTÍA SÁNCHEZ**

## Técnico GIS

**PERFIL** 

Técnico GIS con más de tres años de experiencia en el departamento de Ingeniería y Mantenimiento del Aeropuerto Madrid Barajas, desempeñando funciones tales como actualización de bases de datos, tareas de edición y de desarrollo de aplicaciones internas propias del aeropuerto.

#### **Consultop SL**

## Coordinadora equipo delineación Madrid-Barajas | Junio 2022-Actualidad

Gestión del grupo de trabajo del que formo parte, organizando las diferentes tareas y proyectos a los que nos enfrentamos. Así mismo, entre mis principales trabajos está la actualización de base de datos de Aena y desarrollo de aplicaciones internas del aeropuerto.

#### **Gesnaer Consulting**

#### Ténico GIS | Junio 2020 - Junio 2022

Trabajo de edición de bases de datos en el aeropuerto Madrid-Barajas, así como labores de delineación.

# EXPERIENCIA PROFESIONAL

#### ESRI España

#### Técnico GIS | Mayo 2021- Julio 2021

Prácticas de empresa tras realizar la formación Máster GIS, dando apoyo a diferentes proyectos.

#### **Gesnaer Consulting**

#### Delineante | Julio 2017 - Marzo 2020

Trabajo de campo y de oficina para auditoría interna de Aena en el Aeropuerto Madrid-Barajas.

#### **Topcon Positioning Spain**

## Ayudante Topografía | Marzo 2015 - Abril 2015

Trabajo de gabinete con el programa Magnet Field y trabajo de campo utilizando niveles topográficos de alta precisión.

#### **MásterGIS Presencial**

ESRI España | Octubre 2020 – Julio 2021, Madrid

#### Curso Técnico Especialista en Revit (Tecnología BIM)

Sunion | 2016, Madrid

## **EDUCACIÓN**

### C.P. Representación de Proyectos de Obra Civil

IDEL | 2015, Madrid

## C.P. Levantamientos y Replanteos

Centro de formación para el empleo | 2014, Paracuellos del Jarama, Madrid

## Licenciada en Ciencias Geológicas

Universidad Complutense de Madrid | Octubre 2007 – Junio 2013, Madrid

**SOFTWARE** 

Microsoft Office | Sharepoint | AutoCAD Map 2018 | ArcGIS Desktop (ArcGIS Pro/ArcMap) | ArcGIS Online | ArcGIS Server | Web App Builder | Python | JavaScrip | HTML | CSS | Revit 2017 | AutoCAD Civil 3D

IDIOMAS

Castellano: Nativo

Inglés: B1

Email: rocio89bs@gmail.com Teléfono: 629468304 Ubicación: Madrid

CONTACTO

Para más información:

https://rociobastia.github.io/CV\_RocioBastiaSanchez/

